【裁判字號】    97,上訴,2480
【裁判日期】    980930
【裁判案由】    違反藥事法
【裁判全文】
臺灣高等法院刑事判決                97年度上訴字第2480號
上  訴  人    臺灣臺北地方法院檢察署檢察官
被      告    乙○○
                        弄75號4樓
選任辯護人    鐘律師
上列上訴人因被告違反藥事法案件，不服臺灣臺北地方法院九十
六年度訴字第一二三七號，中華民國九十七年四月十八日第一審
判決（起訴案號：臺灣臺北地方法院檢察署九十五年度調偵字第
七九四號），提起上訴，本院判決如下：
    主  文
上訴駁回。
    理  由
一、本案公訴意旨及上訴意旨分別詳如起訴書及上訴書所載（如
    附件）。
二、經訊被告乙○○固坦承其為吉星藥局負責人，及臺北市調查
    處於九十五年八月十日前往吉星藥局搜索時，確有於該藥局
    查獲美國惠氏公司所生產銷售之「CENTRUM」（以下稱善存
    ）三二五粒裝三瓶及一八０粒裝十瓶等情，惟矢口否認有何
    公訴意旨所指之犯行，並辯稱：(一)扣案善存三二五粒裝三瓶
    係吉星藥局員工戊○○之弟自美國帶回，一八０粒裝十瓶則
    係其託女性空服員自美國帶回，準備寄供高雄家人使用，且
    均置於員工置物櫃，無證據證明該扣案藥品係準備用以販售
    ；(二)又前開扣案善存，既係旅客或隨交通工具服務人員攜帶
    進口之自用藥品，當不符藥事法第二十二條第一項第二款之
    禁藥，(三)丁○○二次購買之二七０粒裝「CENTRUM SILV ER
    」（以下稱銀寶善存），並無發票證明係購自吉星藥局，且
    與前開扣案善存容量不同，亦無店內記號。另所描述吉星藥
    局狀況更與實際情形不符，尚不得據此認被告確有販售銀寶
    善存與丁○○云云。
三、經查，被告自承其為吉星藥局負責人，且明知美商美國惠氏
    公司之銀寶善存及善存綜合維他命，業經授權臺灣惠氏公司
    生產及銷售，及臺北市調查處人員於九十五年八月十日持搜
    索票前往吉星藥局搜索時，確有於該藥局當場查獲美國惠氏
    公司所生產之善存三二五粒裝三瓶及一八０粒裝十瓶不諱，
    此有吉星藥局之財政部營業登記資料、搜索票、搜索扣押筆
    錄、台灣惠氏公司變更登記表、商標註冊、產品鑑定報告書
    等在卷可按，並有前開善存十三瓶扣案足資佐証。被告既為
    藥局負責人，從事藥品販售，且自承前於九十二年間即曾因
    販賣進口善存，經台灣惠氏委託理律師事務所以存証信函警
    告（調查卷第二頁第二～四行調查筆錄），倘上開扣案善存
    係自行攜入自用，或員工自用，應懂避嫌而不同置於店內。
    又善存有保存期限，如係供自用，並有門道委託他人攜帶入
    境，理應按所需委託攜帶即可，乃一次委託攜帶一八０粒裝
    十瓶之巨量，難認均供自用。另三百二十五粒裝之善存，証
    人戊○○稱係其弟黃龍雄攜入自用，並提出黃龍雄簽具之証
    明書為証（原審卷(二)第卅八、卅九頁），然黃龍雄係於九十
    四年十二月二日入境，此有其入出境資料一件在卷可按（同
    上卷第四六頁），距本案查獲之九十五年八月十日已近一年
    ，何以該批善存仍置於藥局？被告所辯係其家人與員工自用
    云云，顯無足採。況本案業經証人丁○○結証二次前往購買
    ，均購得美國惠氏公司所生產之銀寶善存，及吉星藥局係自
    店後置物櫃取出販售一節，亦與調查人員丙○○結証嗣確係
    自店後置物櫃內搜扣本案善存之位置相符。另徵信調查表上
    記載吉星藥局販售者係一年約六十五歲、瘦身材之謝太太，
    証人丁○○亦証稱：係向一年約六十五歲之女性購買，並取
    得被告乙○○之名片，其餘細節已不復記憶等語。核諸吉星
    藥局有員工戊○○為民國廿八年出生，於丁○○購買時，年
    齡即為六十餘歲，丁○○依名片上姓氏認係謝太太而予記載
    ，所稱亦非不合理。另被告既係違法販售，且前曾遭取締，
    當無開立統一發票或收據，提供自己犯罪証據之理，被告辯
    稱丁○○未取得購買憑証或其藥局內無謝太太其人，致所証
    不實云云，均無足採。乃本案被告確有販賣美國惠氏公司所
    生產之銀寶善存，事証已臻明確，可堪認定。
四、我國市面上販售商標名為『善存』之各式善存、銀寶善存、
    小善存嚼錠、善存糖漿、善存新寶納多等綜合維他命，均係
    由美國惠氏公司授權台灣惠氏公司製造、販賣，並經由台灣
    惠氏公司依藥事法第三十九條之規定，申請中央衛生主管機
    關查驗登記、核准發給藥品許可証。本案丁○○購得之銀寶
    善存，經送台北市政府衛生局鑑定，認外觀標示Made in U.
    S.A.，非行政院衛生署核發藥品許可証之藥品，為藥事法第
    二十二條第一項第二款所規定未經核准擅自輸入之禁藥，此
    有該局覆函一件在卷可按（聲搜卷第五０頁），公訴人因認
    被告先後二次販售前開未經核准擅自輸入美國惠氏公司生產
    之「銀寶善存」各一瓶，係連續涉犯藥事法第八十三條第一
    項之販賣禁藥罪，固非無據。而被告選任辯護人則以綜合維
    他命『善存』於世界各國多列屬健康食品，我國列屬藥品有
    誤等語置辯。然按各國因國情不同或政府保障人民健康之作
    為不同，將產品列為藥品、健康食品或一般食品，此藥物、
    食品之管理乃依各國法令規範之不同自有差異，非謂其他大
    多數國家將維他命列為健康食品，我國即當然應同列屬健康
    食品。本案系爭『善存』或『銀寶善存』綜合維他命製劑究
    屬藥品或食品？應依我國相關法令定之。被告選任辯護人前
    揭依他國認定之屬性逕行移置於我國認定之主張，雖無理由
    ，惟系爭『善存』或『銀寶善存』綜合維他命製劑，於我國
    是否為藥品而受藥事法之規範，此係被告之行為是否構成販
    賣禁藥之依據，即應予研求：
    (一)按藥品，依我國藥事法第六條規定：「本法所稱藥品，
        係指左列各款之一之原料藥及製劑：一載於中華藥典
        或經中央衛生主管機關認定之其他各國藥典、公定之國
        家處方集，或各該補充典籍之藥品。二未載於前款，但
        使用於診斷、治療、減輕或預防人類疾病之藥品。三其
        他足以影響人類身體結構及生理機能之藥品。四用以配
        製前三款所列之藥品。」本案於被告經營之吉星藥局扣
        案之系爭美國產銷之『CENTRUM（即善存）』及『CENTR
        UM SILVER（即銀寶善存）』綜合維他命製劑之屬性究
        否為藥品一節，經中央衛生主管機關即行政院衛生署先
        後函復本院稱：「英文品名『CENTRUM』及『CENTRUM
        SILVER』等同名產品，經查本署藥品許可證電腦資料，
        截至目前為止，本署僅曾核准十二張藥品製造許可証有
        案，且未曾核准以CENTRUM及CENTRUM SILVER為品名之
        藥品輸入許可證，該等製劑產品，目前仍應屬藥品管理
        。」、「本署核准英文品名『CENTRUM』及『CENTRUM
        SILVER』之藥品許可証計三張，核准適應症均為『營養
        補給』，該產品標示除含Vit A、C、D、E等維生素成分
        外，尚含鈣、鐵、磷、碘、鎂、鋅、硒、銅、氯、鉀等
        多重微量礦物質及其他成分。而依『含維生素產品認定
        基準表』以產品所含成分未超過『每日用量得不以藥品
        列管之上限』限量者，得不以藥品管理，是前開二項產
        品因尚含有列屬及非列屬該認定基準表之多種礦物質及
        其他成分，核屬藥品管理。」「維生素產品已被收載
        於中華藥典，可用於緩解或預防人類之疾病，並影響人
        類之生理功能，符合本署藥事法第六條所稱之藥品。為
        藥物管理之必要，本署於68年公佈之查驗登記審查準則
        中已詳列『維他命製劑基準』，制定該類產品之相關規
        範。其後於依藥事法39條訂定之查驗登記審查準則，第
        24條規定符合『含維生素產品認定基準表』之維生素製
        劑，其查驗登記或變更申請案，均據以辦理以書面審核
        之方式為之。」（該署九十七年六月廿日、八月四日、
        九十八年一月七日、及二月廿四日函，附本院卷(一)第二
        七、四八、一四一頁；卷(二)第三頁）。綜上，可見我中
        央衛生主管機關即行政院衛生署係依含維生素產品認定
        基準表、藥事法第三十九條、或中華藥典，認系爭『善
        存』及『銀寶善存』綜合維他命製劑屬藥品。
    (二)然：
        1.中華藥典雖對系爭『善存』或『銀寶善存』所含維生
          素A、鹽酸硫胺（維生素B1）、核黃素（維生素B2）
          、鹽酸多辛（維生素B6）、氰鈷胺（維生素B12）
          、抗壞血酸（維生素C）、維生素E、第二鈣化醇（維
          生素D2）、第三鈣化醇（維生素D3）、葉酸、菸鹼素
          等，列名訂為藥品，然核藥典內除列其前開品名外，
          並對其分子式及含量亦有明定，如：抗壞血酸，別名
          維生素C Vitamin C，本品所含C6H8O6應為99.0%～
          100.5%。葉酸，本品所含C19H19N7O6按乾品計算應為
          95.0%～102.0%。氰鈷胺，別名維生素B12；氰鈷胺明
          ，本品所含C63H88CoN14O14P按乾品計算應為96.0%～
          100.5%。核黃素，別名維生素B2，本品所含CC17H20N
          4O6應為標誌含量之品95.0%～115.0%。維生素E，本
          品為α-生育酚（C29 H50O2）形態之一，d-或dl-α-
          生育酚（C29H50O2）、醋酸d-或dl-α-生育酚（C31H
          52O3）、琥珀酸d-或dl-α-生育酚（C33H54O5）等均
          屬之。本品所含C29H50O2、C29H50O2、C33H54O5分別
          應為96.0%～102.0%……等（本院卷(二)第三一～四二
          頁）。本案被告販賣之系爭『CENTRUM SILVER』綜合
          維他命，既係綜合製劑，其中任一符合前開藥典中單
          一之維生素成分含量，依告訴人公司於我國領有衛署
          藥製字第040553號許可証之『銀寶善存』之詳細處方
          成分資料或於美國製造『CENTRUM SILVER』處方之成
          分含量（本院卷(一)第五八、一六一、一六二頁），即
          均不可能達中華藥典所列各該維生素規範之成分含量
          ，而不符前開中華藥典之藥品定義。另証人即行政院
          衛生署食品衛生處技正王慧英所稱系爭『CENTRUM』
          或『CENTRUM SILVER』內因含一般食品不得添加之硼
          、銅、鎳、釩、錫等成分，亦均未收載於中華藥典內
          ，則本案系爭『CENTRUM』或『CENTRUM SILVER』即
          非我國中華藥典第六條第一款所載之藥品。行政院衛
          生署函稱本案『善存』及『銀寶善存』均係收載於中
          華藥典符藥事法第六條第一款之藥品一情，顯無足採
          。又如前所述，前開行政院衛生署所核可040552號、
          041016號二紙善存藥品許可證及040553號銀寶善存許
          可證，所核准適應症既均僅為「營養補給」，不具療
          效，則行政院衛生署並函稱本案『善存』及『銀寶善
          存』亦符藥事法第六條第二、三款之可「緩解或預防
          人類之疾病，並影響人類之生理功能」之藥品，顯屬
          牽強，亦無足採。
        2.另行政院衛生署於七十年二月廿五日發布之「藥品查
          驗登記審查準則」，其中有關維他命製劑基準，明訂
          各種維他命類等製劑之最大或最小配合量，並對維他
          命類製劑之合格範圍明定：「1.單製劑中華藥典記載
          者，依中藥典之合格範圍，中華藥典未收載者，由廠
          商自行按照其他藥典自訂之。並應以查驗登記時訂定
          之藥典規格為準。2.複合製劑不論藥典有無收載，Vi
          tamin A、Thiamine、Cyanocoba lamine、Ascorbic
          Acid之合格範為90～150%外，其餘維他命之合格範圍
          均為90～130%。」明顯可見其認係藥品之維他命製劑
          仍本於我國中華藥典收載有關維生素之成分、含量等
          範圍規定，而未逸出藥事法第六條第一款範疇。而八
          十一年二月十七日經行政院衛生署以衛署藥第000
          0000號公告之「含維生素產品認定基準表」，對
          含Vit A、Vit D、Vit E、Vit B1、B2、B6、B12、Vi
          t C、磷、葉酸、鐵、碘、鈣、菸鹼素之每日用量標
          準，並於說明4、5以綜合維生素產品，如其中成分超
          過每日含量標準或含未列該表之維生素成分、或所含
          鹽基未列於該表內者，認屬藥品或依藥品管理（本院
          卷(一)第二二六頁），則明顯與中華藥典之收載不符。
          且(1)以當時有效之藥物藥商管理法（即六十八年四月
              四日公布修正版，第八條僅定義成藥，不含製劑
              ，且第二項係授權中央衛生主管機關訂定成藥範
              圍、審核標準及其許可、販賣管理辦法）並無何
              條文授權中央主管機關得另依維生素含量標準或
              中華藥典未收載之維生素或其他所含鹽基…等定
              義區別藥品與食品。雖八十二年二月五日依藥物
              藥商管理法經修正公布之藥事法第八條規定：「
              本法所稱製劑，係指以原料藥經加工調製，製成
              一定劑型及劑量之藥品。製劑分為醫師處方藥品
              、醫師藥師藥劑生指示藥品、成藥及固有成方製
              劑。前項之成藥及固有成方製劑管理辦法，由中
              央衛生主管機關定之。」同條第三項又於九十三
              年四月廿一日修正為：「前項成藥之分類、審核
              、固有成方製劑製售之申請、成藥及固有成方製
              劑販賣之管理及其他應遵行事項之辦法，由中央
              衛生主管機關定之。」方先後授權中央主管機關
              制訂對製劑中之成藥及固有成方製劑之管理辦法
              或成藥分類、審核等事項。惟前於八十一年公告
              之前開「含維生素產品認定基準表」，並未隨上
              開九十三年藥事法第八條第三項之修正，另據以
              重為公告，以取其法源依據。行政院衛生署嗣於
              八十七、八十九、九十一、九十二年，亦均僅對
              前次公告之維生素或所含鹽基種類或含量為小幅
              （一、二項）之增、刪、修正（本院卷(一)第一五
              ０～一六０頁）。又八十九年十月該次及其後各
              次之修訂公告，雖均於公告依據欄載明依據藥事
              法第八條，然如前述，八十七年有效之藥事法第
              八條第三項僅授權訂定成藥及固有成方製劑管理
              辦法，九十三年後始對成藥之分類授權訂定，行
              政院衛生署迄於本案仍援引九十二年八月廿九日
              之修訂公告，尚難認該「含維生素產品認定基準
              表」係依法授權所為之公告。則該公告所稱就各
              該維生素或礦物質之用量標準未超過該基準表限
              量者，得不以藥品管理，惟不得宣稱療效，或如
              有任一成分超過該基準表標準者，即列屬藥品，
              或未列於該基準表之維生素、含該基準表以外之
              維生素成分、或所含未列表之鹽基，仍依藥品管
              理等之藥品屬性定義用語，乃均未具法律授權之
              法源依據。
            (2)行政機關在沒有法律授權之情形下，固非不得依
              職權發布性質上為行政規則之行政命令，惟其內
              容依據司法院釋字第三六七號解釋理由書及第四
              四三號解釋理由書闡釋，僅限於執行法律之細節
              性、技術性事項，亦即如行政程序法第一百五十
              九條第二項所列之「關於機關內部之組織、事務
              之分配、業務處理方式、人事管理等一般性規定
              」，及「為協助下級機關或屬官統一解釋法令、
              認定事實、及行使裁量權而訂頒之解釋性規定及
              裁量基準」。倘若涉及人民自由權利之限制者，
              則其構成要件及法律效果應由法律定之，法律雖
              得授權以命令為補充規定，惟授權之目的、內容
              、範圍必須具體明確，大法官於釋字第三一三號
              解釋、第三九四號解釋、第四○二號解釋亦一再
              闡明斯旨，行政程序法第一百五十條第二項規定
              「法規命令之內容應明列其法律授權之依據，並
              不得逾越法律授權之範圍與立法精神。」亦同其
              旨趣。本案我國中央衛生主管機關即行政院衛生
              署之法規委員會嗣亦認：「依『含維生素產品認
              定基準表』修正沿革，主要原係規範製劑範圍，
              並處理藥品許可証事由，其中有關得不以藥品列
              管之上限，未能以解釋令於藥事法第六條藥品定
              義核釋，屬該署依職權發布之解釋性行政規則。
              」此有該署九十七年十月廿一日請辦單一件在卷
              可按（本院卷(一)第一四八～一四九頁）。惟『行
              政規則』，依行政程序法第一百五十九條之規定
              ，既僅規範機關內部秩序及運作，並不直接對外
              發生法規範效力之一般、抽象規定，自無以該未
              經法律授權之有關藥品定義性認定規範，進而對
              外規範並拘束人民對製造、輸入、販賣等之權利
              義務事項，甚因而致受刑責。是行政院衛生署依
              該「含維生素產品認定基準表」，認本案系爭『
              善存』及『銀寶善存』綜合維他命製劑屬藥品一
              節，顯於法無據。
        3.藥事法第三十九條設於第四章藥物之查驗登記章節，
          核其「製造、輸入藥品，應將其成分、規格、性能、
          製法之要旨，檢驗規格與方法及有關資料或證件，連
          同原文和中文標籤、原文和中文仿單及樣品，並繳納
          費用，申請中央衛生主管機關查驗登記，經核准發給
          藥品許可證後，始得製造或輸入」之規定內容，顯係
          規範『藥品』之製造、輸入程序要件，即依前開第三
          十九條規定，於我國須向中央衛生主管機關申請查驗
          登記，經核准並發給藥品許可證後，始得製造或輸入
          藥品。另「食品非依本法之規定，不得標示或廣告為
          健康食品。食品標示或廣告提供特殊營養素或具有特
          定保健功效者，應依本法之規定辦理之。」健康食品
          管理法第二條、第六條分別定有明文。同法第三條亦
          規定，健康食品之製造、輸入採取事先查驗登記，發
          給許可證後始得為之。可見相關法規就食品、健康食
          品或藥品雖有不同管制手段，然主管之行政院衛生署
          僅係被動接受申請查驗登記，即一產品，廠商如申請
          藥品查驗登記，主管機關即依藥品管理相關規定審查
          ，廠商如申請健康食品查驗登記，主管機關即依健康
          食品法相關規定審查，且均僅依申請廠商提出之成分
          表為書面審查，亦即並未對申請查驗登記之產品成分
          是否含藥品主動積極審查（以綜合維他命為例，行政
          院衛生署並非主動對申請產品之實品，就其成分逐一
          審查是否含藥品成分。如廠商申請健康食品之查驗登
          記，衛生署依廠商所提成分表，查有無含健康食品管
          理法所規定不得含有之成分；如廠商申請藥品查驗登
          記，則依廠商所提成分表，查是否符合維生素產品認
          定基準表），此據証人即行政院衛生署技正甲○○、
          石麗鳳、王慧英結証在卷（本院九十七年十月八日審
          判筆錄第三頁）。是欲製造、輸入藥品、健康食品固
          非經核准，並取得許可證不得為之，但不得以經核准
          取得藥品許可證，即反推其許可證上載明之產品即為
          『藥品』。是本案告訴人雖持有經許可於台灣製造之
          『善存』及『銀寶善存』之藥品許可證，然行政院衛
          生署以其發給告訴人前開二產品之藥物許可證，認系
          爭『善存』及『銀寶善存』即屬藥品，並推論本案自
          被告經營之吉星藥局扣案之美國產銷『CENTRUM』及
          『CENTRUM SILVER』為未經許可輸入之禁藥，顯有未
          洽。
        4.藥事法所稱禁藥，依該法第二十二條所稱：未經許可
          擅自輸入之藥品或旅客或隨交通工具服務人員攜帶自
          用藥品逾一定數量者，其既均以『藥品』為前題，而
          本案系爭『善存』或『銀寶善存』，如前所述，既均
          非屬我國藥事法規範之『藥品』，自亦無輸入或攜帶
          自用逾量之禁藥問題，而無藥事法之適用。況我國原
          依藥事法第二十二條第二項授權中央衛生主管機關會
          同財政部公告之「旅客或船舶、航空器服務人員攜帶
          少量自用藥物進口限量表」亦於九十三年四月十六日
          公告廢止，改由財政部所定之「入境旅客攜帶行禮物
          品報驗稅放辦法」（原審卷(一)第二四０頁）加以規範
          。而依該行政命令名稱「報驗稅放」之文義以觀，顯
          見該辦法主要係從防杜逃漏稅捐之角度予以規範，避
          免行為人藉此攜帶大量免稅商品進口，已與旅客或隨
          交通工具服務人員攜帶進口之自用藥品逾量之禁藥問
          題無涉，當亦無藥事法之適用。是被告縱有販賣『CE
          NTRUM SILVER（即銀寶善存）』，亦無從以藥事法第
          八十三條第一項販賣禁藥罪之規定相繩。
五、綜上所述，被告雖確曾販賣美國惠氏公司所生產銷售之『CE
    NTRUM SILVER（即銀寶善存）』予丁○○，且臺北市調查處
    人員於吉星藥局所查扣之美國惠氏公司所生產之『CENT RUM
    』三百二十五粒裝三瓶與一百八十粒裝十瓶，均係被告準備
    供販賣之用，惟其所販賣者既非屬藥品，不該當藥事法第八
    十三條第一項販賣禁藥之刑責，即應為被告無罪之諭知。原
    審判決雖認前開善存及銀寶善存均係藥品，然因該等藥品係
    被告購自其親友或航空人員，而原「旅客或船舶、航空器服
    務人員攜帶少量自用藥物進口限量表」業已公告廢止，而不
    該當藥事法所規範之禁藥之論述雖有不同，然對被告諭知無
    罪之結果則並無二致。公訴人以權力分立之機制，以本案系
    爭善存或銀寶善存，依主管行政院衛生署之行政權認屬藥品
    ，認原判決有逾越司法權限、悖離歷來實務見解並曲解藥事
    法規之違誤，認被告確涉犯販賣禁藥罪等語上訴指摘，即無
    理由，應予駁回。
六、據上論斷，應依刑事訴訟法第三百六十八條、第三百六十四
    條，判決如主文。
本案經檢察官李叔芬到庭執行職務。
中    華    民    國   九十八   年   九   月   三十   日
                  刑事第四庭審判長法  官  陳筱珮
                                  法  官  孫惠琳
                                  法  官  陳玉雲
以上正本證明與原本無異。
檢察官如不服本判決，應於收受送達後10日內向本院提出上訴書
狀，其未敘述上訴之理由者並得於提起上訴後10日內向本院補提
理由書（均須按他造當事人之人數附繕本）「切勿逕送上級法院
」。
被告不得上訴。
                                  書記官  陳思云
中    華    民    國    98    年    10    月    5     日
附件：
臺灣臺北地方法院檢察署檢察官起訴書
                                 九十五年度調偵字第七九四號
       被  告  乙○○  女  四十六歲（民國四十九年三月廿三日
                       生）
                       住臺北市信義區○○○路○段三七二巷廿
                       七弄七十五號四樓
                       居臺北市○○區○○路十九號二樓
                       身分證統一編號：Ｚ000000000
   上列被告因違反藥事法案件，已經偵查終結，認應該提起公訴，
   茲將犯罪事實及證據並所犯法條分敘如下：
               犯罪事實
   一、乙○○為吉星藥局（設臺北市○○區○○路十九號二樓）之
       負責人，明知美商美國惠氏控股公司（原為美商美國氰胺股
       份有限公司，以下簡稱美國惠氏公司）生產銷售之「CENTRU
       M SILVER」（中文譯名「銀寶善存」，以下簡稱「銀寶善存
       」）及「CENTRUM 」（中文譯名「善存」，以下簡稱「善存
       」）綜合維他命藥品，業經授權臺灣惠氏股份有限公司（以
       下簡稱臺灣惠氏公司生產及銷售。且其於民國九十四年十二
       月前某日，在不詳處所向姓名年籍不詳之某成年人，以每瓶
       不詳之代價，購買標示為美國惠氏公司生產之「銀寶善存」
       二七０粒裝、「善存」三二五粒裝及一八０粒裝各若干瓶，
       均為未經行政院衛生署核准擅自輸入之禁藥，竟基於概括犯
       意，自九十四年十二月間起迄九十五年六月三十日止，在上
       開吉星藥局販售與丁○○及不特定之人圖利，嗣於九十四年
       十二月十三日及九十五年六月三十日，分別以每瓶新臺幣下
       同）壹仟貳佰元及壹仟參佰元之價格，銷售「銀寶善存」二
       七０粒裝各一瓶予丁○○。嗣經法務部調查局臺北巿調查處
       （以下簡稱臺北調查處）於九十五年八月十日，持搜索票前
       往上開吉星藥局搜索時，於該藥局當場查獲未經核准擅自輸
       入之「善存」三二五粒裝三瓶及一八０粒十瓶，始悉上情。
   二、案經臺灣惠氏公司告發暨臺北市調查處移送偵辦。
               證據並所犯法條
   一、證據清單及待證事實
       編號、證據名稱及待證事實
     (一)被告乙○○之供述：其為吉星藥局之負責人之事實。
     (二)證人丁○○於之證述：伊有至吉星藥局向被告購買二次未經
       核准輸入之銀寶善存禁藥之事實。
     (三)臺灣惠氏公司出具之產品鑑定報告書及照片四張：扣案之銀
       寶善存均為未經行政院衛生署核准輸入販售之禁藥之事實。
     (四)徵信調查報表及被告名片：被告在吉星藥局販售銀寶善存禁
       藥之事實。
     (五)臺北市政府衛生局九十五年八月三日北巿衛藥食字第０九五
       三五九四四二００函及九十五年八月廿一日北市衛藥食字第
       ０九五三六四六九六００號函各一份：扣押之善存三二五粒
       裝及一八０粒裝及吉星藥局售與丁○○之銀寶善存均為禁藥
       之事實。
     (六)扣案之善存禁藥三二五粒裝三瓶及一八０粒十瓶：被告有在
       吉星藥局販賣善存禁藥之事實。
     (七)告發代理人黃翰威律師指訴：全部犯罪事實。
   二、核被告乙○○所為，係犯藥事法第八十三條第一項之販賣禁
       藥罪嫌，其犯同一罪名之多次犯行，係基於概括犯意為之，
       應依刑法修正（九十五年七月一日施行）前之連續犯論處。
       又扣案之「善存」三二五粒裝三瓶及一八０粒裝十瓶，犯本
       案違反藥事法犯行所用之物，請依刑法第三十八條第一項第
       二款之規定宣告沒收。
   三、依刑事訴訟法第二百五十一條第一項提起公訴。
       此  致
   臺灣臺北地方法院
   中   華   民   國    九十六   年    七    月   廿七   日
                                 檢察官  吳  宗  樑
   本件正本證明與原本無異
   中   華   民   國    九十六   年    八    月    十    日
                                 書記官  鄭  華  芳
   附錄本案所犯法條全文
   藥事法第八十三條
   明知為偽藥或禁藥，而販賣、供應、調劑、運送、寄藏、牙保、
   轉讓或意圖販賣而陳列者，處7年以下有期徒刑，得併科新臺幣5
   百萬元以下罰金。
   犯前項之罪，因而致人於死者，處7年以上有期徒刑，致重傷者
   ，處 3 年以上 12 年以下有期徒刑。
   因過失犯第1項之罪者，處2年以下有期徒刑、拘役或科新臺幣30
   萬元以下罰金。
   第 1 項之未遂犯罰之。


司法院資訊處製作；財團法人民間司法改革基金會備份。
